臺灣板橋地方法院刑事判決　　　　　　　96年度訴字第1207號
公　訴　人　臺灣板橋地方法院檢察署檢察官
被　　　告　甲○○
上列被告因違反毒品危害防制條例案件，經檢察官提起公訴（96
年度毒偵字第1833號），本院以簡式審判程序審理，判決如下：
    主  文
甲○○施用第一級毒品，處有期徒刑柒月。又施用第二級毒品，
處有期徒刑參月；扣案之第二級毒品甲基安非他命壹包（驗餘淨
重零點零參玖公克）沒收銷燬，吸食器參組、分裝勺貳支均沒收
。應執行有期徒刑捌月；扣案之第二級毒品甲基安非他命壹包（
驗餘淨重零點零參玖公克）沒收銷燬，吸食器參組、分裝勺貳支
均沒收。
    事  實
一、甲○○前於民國94年間因施用毒品案件，經本院以94年度毒
    聲字第2389號裁定送觀察、勒戒後，認無繼續施用毒品之傾
    向，於94年12月20日執行完畢後釋放，並由臺灣板橋地方法
    院檢察署檢察官以94年度毒偵字第6970號為不起訴處分確定
    。仍不知警惕，於上開觀察、勒戒執行完畢釋放後5 年內，
    基於施用第一級、第二級毒品之犯意，於96年2 月26日上午
    某時，在其當時位於臺北縣三重市○○○路○ 段328 號3 樓
    之1 租屋處，分別以將海洛因摻入香菸內點燃吸用、將甲基
    安非他命置入吸食器之玻璃球內以火燒烤吸聞所生煙霧之方
    法，各施用第一級毒品海洛因、第二級毒品甲基安非他命1
    次。嗣為警於96月2 月26日11時10分許，在上址租屋處查獲
    ，並扣得第二級毒品甲基安非他命1 包（淨重0.05公克，因
    鑑驗使用0.011 公克，驗餘淨重0.039 公克），及甲○○所
    有、供其施用第二級毒品甲基安非他命所用之吸食器3 組、
    分裝勺2 支，經警採集甲○○之尿液送驗結果，呈鴉片類及
    安非他命類之陽性反應，始悉上情。
二、案經臺北縣政府警察局三重分局報請臺灣板橋地方法院檢察
    署檢察官偵查起訴。本院於準備程序進行中，被告就被訴事
    實為有罪之陳述，經告知簡式審判程序之旨，並聽取當事人
    之意見後，本院合議庭裁定由受命法官獨任進行簡式審判程
    序。
    理  由
一、上揭事實，業據被告甲○○於本院審理時坦承不諱，並有甲
    基安非他命1 包、吸食器3 組、分裝勺2 支扣案可證，而上
    開扣案之甲基安非他命1 包，經送驗結果，為第二級毒品甲
    基安非他命無訛，淨重0.05公克，因鑑驗使用0.011 公克，
    驗餘淨重0.039 公克，此有臺灣檢驗科技股份有限公司96年
    3 月29日濫用藥物檢驗報告1 件在卷足憑（見本院卷第15頁
    ）。又被告為警查獲後，經採集其尿液送驗結果，呈鴉片類
    及安非他命類之陽性反應，此有臺北縣政府警察局三重分局
    查獲毒品案件被移送者姓名代碼對照表、臺灣檢驗科技股份
    有限公司96年3 月16日濫用藥物尿液檢驗報告各1 件附卷可
    稽。按海洛因經注射或吸入人體後，約80% 於24小時內自尿
    中排出，一般而言，尿液中能否驗出嗎啡陽性反應與其投與
    量、投與途徑、採尿時間、個人體質及檢測方法之靈敏度有
    關，國外曾有文獻報導注射6 毫克之海洛因鹽酸鹽，其代謝
    物嗎啡之平均可檢出時限約為26小時；又甲基安非他命經口
    服投與後約70 %於24小時內自尿中排出，約90% 於96小時內
    自尿中排出，由於甲基安非他命成分之檢出與其投與方式、
    投與量、個人體質、採尿時間與檢測儀器之精密度等諸多因
    素有關，因此僅憑尿液中呈安非他命陽性反應，並無法確實
    推算吸食時間距採集時間之長短，惟依上述資料推斷，最長
    可能不會超過4 日，均經行政院衛生署藥物食品檢驗局分別
    以81年9 月8 日（81）藥檢壹字第8114885 號、81年2 月8
    日（81）藥檢一字第001156號函述綦詳，為本院承辦毒品案
    件職務上所已知。是被告上開採尿送驗結果，既呈鴉片類及
    安非他命類之陽性反應，且有上開扣案物可資佐證，足認其
    自白確與事實相符，而值採信。此外，被告前於94年間因施
    用毒品案件，經本院以94年度毒聲字第2389號裁定送觀察、
    勒戒後，認無繼續施用毒品之傾向，於94年12月20日執行完
    畢後釋放，並由臺灣板橋地方法院檢察署檢察官以94年度毒
    偵字第6970號為不起訴處分確定等情，亦有刑案資料查註紀
    錄表、全國施用毒品案件紀錄表、臺灣高等法院被告前案紀
    錄表各1 件存卷可考。綜上所述，本案事證明證，被告犯行
    堪予認定，應依法論科。
二、按海洛因、甲基安非他命分別係屬毒品危害防制條例第2 條
    第2 項第1 款、第2 款所定之第一級、第二級毒品。是核被
    告所為，係犯毒品危害防制條例第10條第1 項之施用第一級
    毒品罪及同條第2 項之施用第二級毒品罪。其持有第一級毒
    品海洛因、第二級毒品甲基安非他命之低度行為，各為施用
    之高度行為所吸收，均不另論罪。所犯上開二罪，犯意各別
    ，行為互殊，應予分論併罰。爰審酌被告前因施用毒品，曾
    接受觀察、勒戒執行完畢，而獲不起訴處分之寬典，仍不知
    抗拒毒品誘惑，再次漠視法令而犯上開二罪，非但戕害自我
    身心健康，對於社會風氣、治安亦潛有相當危害，兼衡其素
    行狀況、犯罪之動機、目的、手段，及於本院審理時坦承犯
    行、態度尚稱良好等一切情狀，分別量處如主文所示之刑，
    並定其應執行刑，以示懲儆。扣案之甲基安非他命1 包（淨
    重0.05公克，因鑑驗使用0.011 公克，驗餘淨重0.039 公克
    ），為本案查獲之第二級毒品，不問屬於犯人與否，應依毒
    品危害防制條例第18條第1 項前段規定沒收銷燬之；至於吸
    食器3 組、分裝勺2 支，則為被告所有，供其施用第二級毒
    品甲基安非他命所用之物，此據被告供承在卷，爰依刑法第
    38條第1 項第2 款規定宣告沒收之。
據上論斷，應依刑事訴訟法第273 條之1 第1 項、第299 條第1
項前段，毒品危害防制條例第10條第1 項、第2 項、第18條第1
項前段，刑法第11條前段、第51條第5 款、第38條第1 項第2 款
，判決如主文。
本案經檢察官沈志成到庭執行職務。
中　　華　　民　　國　　96　　年　　5 　　月　　30　　日
                  刑事第十五庭　法　官　朱嘉川
以上正本證明與原本無異。
如不服本判決，應於判決送達後10日內，向本院提出上訴狀。
                                書記官　陳聖儒
中　　華　　民　　國　　96　　年　　5 　　月　　30　　日
附錄本案論罪科刑法條全文：
毒品危害防制條例第10條
施用第一級毒品者，處6 月以上5 年以下有期徒刑。
施用第二級毒品者，處3 年以下有期徒刑。
